【裁判字號】    99,消債清,23
【裁判日期】    990317
【裁判案由】    清算
【裁判全文】
臺灣桃園地方法院民事裁定            99年度消債清字第23號
聲 請 人
即債務人    甲○○
上列當事人因消費者債務清理事件聲請清算，本院裁定如下：
    主  文
債務人甲○○自中華民國九十九年三月十八日十二時起開始清算
程序，並同時終止清算程序。
    理  由
一、按更生方案未依消費者債務清理條例第59條、第60條規定可
    決時，除有該條例第64條規定之情形外，法院應以裁定開始
    清算程序。消費者債務清理條例第61條定有明文。又法院開
    始清算程序之裁定，應載明其年、月、日、時，並即時發生
    效力。債務人之財產不敷清償清算程序之費用時，法院應裁
    定開始清算程序，並同時終止清算程序。同條例第83 條第1
    項、第85條第1 項分別定有明文。
二、查本件債務人聲請更生，前雖經本院裁定開始更生程序在案
    ，惟債務人所提之更生方案，始終未能依消費者債務清理條
    例第60條規定獲得視為債權人會議之可決（按本件更生程序
    並未召開債權人會議，故無依同條例第59條規定為債權人會
    議之可決），此為債務人所無從爭執。另本件債務人雖有固
    定薪資收入，有「臺灣桃園地方法院債務清理事件更生方案
    （一）（二）」、財產收入狀況說明書等件在卷可佐，惟其
    更生方案所列每月生活支出達新台幣（下同）2 萬8,646 元
    ，然債務人單身在新竹科技公司工作、一人賃屋居住、應扶
    養者僅母親一人，再加上其自身必要生活費用，每月合理生
    活費用以2 萬279 元較為適當（債務人每月生活支出1萬6,7
    79元及與兄姐平均分擔母親扶養費每月3,500 元，此情已較
    本院前准開始更生程序之生活費計算為高）；而債務人係有
    固定薪資收入之人，其96、97年，98年2 月至11月之每月平
    均收入（即包含固定薪資、年終獎金、工作季獎金等項）依
    序為4 萬2,438 元、4 萬9,782 元，即令本件未經視為債權
    人會議可決後再調查其薪資收入98年12月、99年1 、2 月分
    別為4 萬6,160 元、9 萬1,740 元、3 萬2,810 元；準此，
    債務人從96年至98年之月平均收入約為4 萬5,000 元以上，
    其提出出之更生方案（一）（二），分別主張僅願每月清償
    1 萬元、1 萬2,000 元，雖使無擔保債權人受償成數達55.5
    5 ％、66.66 ％，然依照債務人上開收入及其生活支出相比
    ，亦有相當差距（以45,000元減除約21,000元，尚有24,000
    元可供清償），實難認為更生方案之條件為公允，本件自不
    符合得由法院逕以裁定認可更生方案之要件。依首揭規定，
    應裁定開始清算程序。再查，依據債務人所提財產及收入狀
    況說明書所載及本院依職權調得稅務電子閘門財產所得調件
    明細表，其名下並無任何具有價值之動產或不動產，經詢債
    務人亦無股票、投資、保險等，其僅有唯一收入即上述之每
    月工作所得，縱然該薪資月平均收入依現實情況並不低，惟
    依據同條例第98條第2 項前段立法意旨，未來薪津收入似為
    債務人之自由財產，不屬於清算財團，無從動用變價；再參
    酌本件清算程序因債務人現實尚無財產可供債務人分配，若
    執意實行清算，亦無實益，何況開始清算程序，亦須經公告
    、送達、編造債權表等等程序，亦有若干花費存在，堪認債
    務人之財產應不敷清償清算程序之費用，爰依首揭規定裁定
    同時終止清算程序。
中    華    民    國    99    年    3     月    17    日
              民事第二庭    法      官  劉克聖
上為正本係照原本作成
開始清算程序之裁定不得抗告，如不服同時終止清算程序之裁定
，應於裁定送達後10日內，以書狀向本院提出抗告，並繳納抗告
費新臺幣1千元。
中    華    民    國    99    年    3     月    17    日
                            書  記  官  吳玉金

司法院資訊處製作；財團法人民間司法改革基金會備份。
